# 募集资金使用问题

提问人：jackiechen8623 时间：2016-06-07 10:35:32
背景： 1 、被审计单位A为主板上市公司，其 2015 年募集资金 4 亿元，募集资金使用目的为并购同行业公司； 2 、被审计单位计划2016 年下半年并购同行业公司B公司，其需支付资金 6 亿元； 3 、A公司管理层决定，将使用募集资金 4 亿元及自有资金 2 亿元进行并购；
问题： 1 、对于募集资金使用而产生的效益情况应如何计算？是否将拟并购的B公司的利润按募集资金出资比例进行计算； 2 、对于原A公司发行股份募集资金时的业绩承诺事项，是否将拟并购的B公司的利润按自有资金出资比例进行并入；

回答人：chenyiwei
个人理解可以这样处理，但该资金在并购前不应产生效益，上面提到的B公司利润仅包含购买日后到年末这段时间内的利润。并且建议在募集资金使用情况的专项报告和盈利承诺实现情况的专项审核报告中充分披露其实际业绩的计算方法。